da: Komponenter til pottetræningssæt: Pottesæde; Belønningsdiagram; Trappestol; Klistermærker; Træningsbukser; Andet
ro-RO: Componentele setului de antrenament la oliță: Scaun pentru oliță; Graficul recompenselor; Scaun cu treaptă; Autocolante; Pantaloni antrenament; Altele
pt-PT: Componentes do kit de treino para bacio: Penico; Gráfico de recompensas; Escadote; Autocolantes; Calças para treinar; Outro
en: Potty training kit components: Potty seat; Reward chart; Step stool; Stickers; Training pants; Other
ru: Компоненты набора для приучения к горшку: Сиденье для горшка; Таблица поощрений; Стул-ступенька; Наклейки; Трусы для приучения к горшку; Другое
pt-BR: Componentes do kit de treinamento de penico: Troninho; Gráfico de recompensas; Banquinho de apoio; Adesivos; Calças de treino; Outro
pl: Elementy zestawu do nauki korzystania z nocnika: Nocnik; Tablica nagród; Podest; Naklejki; Spodnie treningowe; Inne
tr: Tuvalet eğitim seti bileşenleri: Lazımlık; Ödül tablosu; Basamaklı tabure; Çıkartmalar; Antrenman pantolonu; Diğer
ko: 배변 훈련 키트 구성품: 유아변기 시트; 칭찬 스티커; 디딤대; 스티커; 배변훈련용 바지; 기타
zh-CN: 便盆训练套装组件: 坐便椅; 奖励图; 踏脚凳; 贴纸; 训练裤; 其他
vi: Các thành phần của bộ dụng cụ tập ngồi bô: Bệ ngồi; Biểu đồ phần thưởng; Ghế bậc thang; Nhãn dán; Quần tập bỏ bỉm; Khác
lt-LT: Pratinimo prie puoduko komplekto komponentai: Unitazo sėdynė; Apdovanojimų lentelė; Pasilipimo taburetė; Lipdukai; Atprastukės; Kita
hu: Bilire szoktató készlet elemei: Biliszék; Jutalomtábla; Fellépő; Matricák; Leszoktató pelenkák; Egyéb
bg-BG: Компоненти на комплект за проучаване към гърне: Седалка за гърне; Таблица с награди; Столче за стъпване; Стикери; Панталони за обучение; Други
zh-TW: 如廁訓練套件零組件: 兒童輔助便座; 獎勵圖; 階梯椅凳; 貼紙; 訓練長褲; 其他
fr: Composants du kit d’apprentissage de la propreté: Pots pour enfants; Tableau de récompenses; Tabourets-escabeaux; Autocollants; Pantalons d'entraînement; Autre
fi: Pottaharjoittelupakkauksen komponentit: Potta; Palkintokaavio; Porrasjakkara; Tarrat; Treenihousut; Muu
cs: Součásti sady k učení na nočník: Toaletní sedátko; Tabulka odměn; Stupátko; Nálepky; Tréninkové kalhotky; Jiné
el: Στοιχεία κιτ εκπαίδευσης τουαλέτας: Γιογιό; Γράφημα επιβράβευσης; Σκαμνί με σκαλοπάτια; Αυτοκόλλητα; Φόρμες Training Pants; Άλλο
hr-HR: Komponente kompleta za učenje odlaska na kahlicu: Dječja sjedalica za WC; Tablica nagrada; Sjedalice s ljestvama; Naljepnice; Gaćice za odvikavanje od pelena; Ostalo
de: Bestandteile des Töpfchen-Trainingssets: Töpfchen; Belohnungskalender; Tritthocker; Sticker; Trainingshosen; Sonstiges
sv: Delar i potträningskit: Pottsits; Belöningsdiagram; Trappstolar; Klistermärken; Träningsbyxor; Övrigt
nb: Komponenter i pottetreningssett: Pottesete; Belønningsdiagram; Gardintrapp; Klistremerker; Treningsbukser; Annet
th: ส่วนประกอบชุดกระโถนฝึก: ที่นั่งบนโถส้วมสำหรับเด็ก; ตารางรางวัล; ม้านั่งบันได; สติกเกอร์; กางเกงสำหรับฝึกซ้อม; อื่นๆ
es: Componentes del kit de entrenamiento para control de esfínteres: Adaptador de inodoro; Tabla de recompensas; Taburete escalera; Pegatinas; Pantalones para entrenamientos; Otros
sl-SI: Komponente kompleta za navajanje na stranišče: Sedež za stranišče; Tabela nagrad; Stolček; Nalepke; Uvajalne hlače; Drugo
nl: Onderdelen zindelijkheidstrainingset: Potje; Beloningsgrafiek; Keukentrapje; Stickers; Oefenbroekjes; Andere
ja: トイレトレーニング用品の内容物: おまる・補助便座; 報酬チャート; 踏み台・ステップ; シール; トレーニングパンツ; その他
it: Componenti del kit di addestramento al vasino: Sedile vasino; Grafico delle ricompense; Sgabello; Adesivi; Pantaloni da allenamento; Altro
sk-SK: Komponenty súpravy na učenie na nočník: Sedadlo na nočník; Tabuľka odmien; Schodík; Nálepky; Nohavice na učenie na nočník; Iné